【裁判字號】    97,抗,800
【裁判日期】    970527
【裁判案由】    假扣押
【裁判全文】
臺灣高等法院民事裁定                   97年度抗字第800號
抗  告  人  臺灣新光商業銀行股份有限公司
法定代理人  丙○○
代  理  人  甲○○
上列抗告人因與乙○○間假扣押事件，對於中華民國97年4月8日
臺灣桃園地方法院97年度裁全字第1818號裁定提起抗告，本院裁
定如下：
    主      文
抗告駁回。
抗告訴訟費用由抗告人負擔。
    理      由
一按債權人就金錢請求欲保全強制執行者，固得依民事訴訟法第
  522條第1項規定聲請假扣押，惟非有日後不能強制執行或甚難
  執行之虞，或應在外國為強制執行者，不得為之，且應提出能
  即時調查之證據，釋明其請求及假扣押之原因，如釋明有所不
  足，法院方得命債權人供擔保後為假扣押，同法第 523條、第
  526條第1項、第2項、第284條分別定有明文。所謂不能強制執
  行，如債務人浪費財產，增加負擔，或就其財產為不利益之處
  分，將成為無資力之情形等是，最高法院19年抗字第 232號判
  例意旨可資參照。
二抗告人聲請對相對人乙○○為假扣押，固提出信用卡申請書與
  約定條款影本及應收帳款明細表，釋明其請求權。然而，抗告
  人就其假扣押之原因，雖主張相對人有日後不能強制執行或甚
  難執行之虞，但所提電話催收紀錄僅能釋明相對人有未依通知
  繳款之事實，另所提土地及建物登記謄本僅能證明相對人所有
  之不動產業經他債權人聲請為假扣押查封登記，而所提財團法
  人金融聯合徵信中心資料則僅能釋明相對人於97年 1月前向各
  銀行借款情形及於97年3月7日前向各銀行繳納信用卡帳款情形
  ，至於其借款及使用信用卡消費之用途則不明，均難遽認相對
  人有浪費財產、增加負擔或就其財產為不利益處分之情事。何
  況相對人積欠抗告人之債務係97年 1月以後之信用卡消費款新
  台幣（下同）10,496元，連同循環信用利息與違約金，合計僅
  12,105元（參見原審卷第10頁之帳務資料查詢單及第14頁之財
  團法人金融聯合徵信中心資料），亦難認若不立為保全即有日
  後不能強制執行或甚難執行之虞。故抗告人未提出能即時調查
  之證據釋明所主張之假扣押原因，其聲請假扣押不應准許。原
  裁定駁回抗告人之聲請，核無不合，抗告人聲明廢棄原裁定，
  為無理由，應予駁回。
三據上論結，本件抗告為無理由。依民事訴訟法第495條之 1第1
  項、第449條第1項、第95條、第78條，裁定如主文。
中    華    民    國    97    年    5     月    27    日
                    民事第九庭
                        審判長法  官  黃熙嫣
                              法  官  呂太郎
                              法  官  林玲玉
正本係照原本作成。
不得再抗告。
中    華    民    國    97    年    5     月    28    日
                              書記官  倪淑芳


司法院資訊處製作；財團法人民間司法改革基金會備份。
